---
title: "Chart Stack (Scrolling)"
output: 
  flexdashboard::flex_dashboard:
    theme: sandstone # 테마
    vertical_layout: scroll
    social: ['twitter', 'facebook', 'menu'] # SNS
    source_code: embed # 소스코드 임베딩
    navbar: 
      - {title: "About", href: "https://example.com/about", align: left} # 네비게이션바
runtine: shiny
---
```{r}
library(flexdashboard)
```


Page 1
=========================================


### Chart 크기 조절
**fig.width**와 **fig.height**를 미리 정하면 정해진 크기에 맞게 템플릿 내의 차트 크기가 조절된다.

```{r, fig.width=15, fig.height=7}
plot(cars)
```


### Chart 2

```{r, fig.width=5, fig.height=5}
plot(pressure)
```

### Chart 3

```{r, fig.width=5, fig.height=5}
plot(airmiles)
```


### Single Table

```{r}
knitr::kable(mtcars)
```

### Data Table

```{r}
DT::datatable(mtcars, option = list(
  bPaginate = FALSE
))
```

### Leaflet Package
'Leaflet'은 지도 기능을 제공하는 R 패키지이다.

```{r}
library(leaflet)

m <- leaflet() %>% 
  addTiles() %>% # add default OpenStreetMap map titles
  addMarkers(lng = 174.768, lat = 36.852, popup = 'The birthplace of R')
m
```

### Plotly
'Plotly'는 인터랙티브한 차트를 제공하는 R 패키지이다.

```{r}
library(ggplot2)
library(plotly)

p <- ggplot(data = diamonds, aes(x = cut, fill = clarity)) +
  geom_bar(position = 'dodge')
ggplotly(p)
```

### Rbokch
'Rbokch'는 인터랙티브한 차트를 제공하는 R 패키지이다.

```{r}
library(rbokeh)

p <- figure() %>% 
  ly_points(Sepal.Length, Sepal.Width, data = iris,
            color = Species, glyph = Species,
            hover = list(Sepal.Length, Sepal.Width))
p
```


### HighChart
'HighChart' 역시 역동적인 Chart를 제공하는 패키지이다.

```{r}
library(highcharter)
data(penguins, package = 'palmerpenguins')

hchart(penguins, "scatter", hcaes(x= flipper_length_mm,
                                   y = bill_length_mm, group = species))
```


Page 2{data-orientation=row}
==========================================


value박스에는 KPI와 같은 핵심지표를 넣을 수 있다.  
[Using flexdashboad](https://rstudio.github.io/flexdashboard/articles/using.html)

Row
------------------------------------------

### Articles per Day
```{r}
articles <- 100
valueBox(articles, icon = 'fa-pencil')
```

### Comments per Day
```{r}
comments <- 200
valueBox(comments, icon = 'fa-comments')
```

### Spam per Day
```{r}
spam <- 300
valueBox(spam, 
         icon = 'fa-trash',
         color = ifelse(spam > 10, 'warming', 'primary'))
```

### Articles per Day
```{r}
renderValueBox({
  articles <- 100
  valueBox(articles,
           icon = 'fa-pencil',
           color = ifelse(articles > 100, 'success', 'info'))
})
```

Row
------------------------------------------------

> Gauagechart를 넣을 수 있다.


### Contact Rate


```{r}
rate <- 70
gauge(rate, min = 0, max = 100, symbol = '%', gaugeSectors(
  success = c(80, 100), warning = c(40, 79), danger = c(0, 39)
))
```

### Average Rating
```{r}
rating <- 23
gauge(rating, min = 0, max = 50, gaugeSectors(
  success = c(41, 50), warning = c(21, 40), danger = c(0, 20)
))
```

### Cancellations
```{r}
cancellations <- 7
gauge(cancellations, min = 0, max = 10, gaugeSectors(
  success = c(0, 2), warning = c(3, 6), danger = c(7, 10)
))
```

Page 3
===================
